【裁判字號】    94,易,545
【裁判日期】    950505
【裁判案由】    傷害
【裁判全文】
臺灣板橋地方法院刑事判決               94年度易字第545號
公  訴  人  臺灣板橋地方法院檢察署檢察官
被      告  甲○○
選任辯護人  陳信亮  律師
上列被告因傷害案件，經檢察官提起公訴〔９４年度偵字第６４
５０號〕，本院判決如下：
    主  文
甲○○傷害人之身體，處拘役伍拾伍日，如易科罰金，以參佰元
折算壹日。
    事  實
壹、甲○○在臺北縣蘆洲市○○○路１６３號「蘆洲監理站」前
    ，設攤經營汽車強制保險業務，於民國〔下同〕９３年１１
    月１１日下午４時４０分許，因細故，竟基於普通傷害之故
    意，徒手毆打戊○○○臉部，致戊○○○受有下唇瘀腫、下
    唇破皮等傷害。
貳、案經戊○○○訴由臺北縣政府警察局蘆洲分局報告臺灣板橋
    地方法院檢察署檢察官偵查起訴。
    理  由
壹、本件訴辯雙方主要爭點及所舉之證據方法：
    一、公訴人認被告涉上揭犯嫌係以：〔一〕詰問證人戊○○○。〔二〕詰問證人己○○。〔三〕詰問證人丙○○。
        〔四〕詰問證人庚○○。〔五〕告訴人即被害人戊○○○於警詢、偵訊中之指訴。〔六〕證人己○○於警詢中
        之供述。〔七〕告訴人戊○○○之驗傷診斷書。〔八〕
        被告提出之現場照片。〔九〕被告於警詢、偵訊中之供
        述。
    二、辯護人就公訴人主張之上列證據方法之證據能力不爭執
        〔參見本院９４年８月８日準備程序筆錄第３頁〕。被
        告對於案發當日被告、告訴人戊○○○、己○○均在現
        場，暨告訴人戊○○○確有上列傷勢等情不爭執。惟矢
        口否認上揭犯行，爭執主張告訴人戊○○○之傷勢，係
        遭其子己○○之眼鏡擊〔插〕傷，非被告所傷；被告暨
        辯護人就上列爭點，聲明：〔一〕詰問證人戊○○○〔
        嗣於審判期日聲明捨棄〕。〔二〕詰問證人己○○〔嗣
        於審判期日聲明捨棄〕。〔三〕詰問證人丁○○。〔四
        〕詰問證人乙○○。〔五〕詰問證人庚○○〔嗣於審判
        期日聲明捨棄〕。〔六〕向全民醫院函查告訴人所受傷
        勢係嘴脣內側抑或外側破皮，破皮相關位置及形狀，破
        皮可能成因等。
貳、本院之判斷：
    一、事實欄所示事實，業據告訴人戊○○○指訴歷歷，核與
        〔一〕證人戊○○○來院結證情節。〔二〕證人己○○
        來院結證情節。〔三〕證人庚○○來院結證案發當日聽
        聞告訴人與被告「互罵」等情。〔四〕證人丙○○來院
        結證情節，互核相符，復有全民醫院診斷證明書〔附９
        ４年度偵字第６４５０號卷第２５頁〕、現場照片〔附
        同上偵卷第３６頁〕足佐。且查：
        〔一〕證人戊○○○來院結證意旨謂事實欄所示傷勢，
              非遭己○○之眼鏡擊傷，且傷勢植於『嘴巴內』
              〔參見本院９５年１月１９日審判筆錄第４頁、
              第５頁〕，與證人己○○來院結證上列傷勢非遭
              眼鏡擊傷，證人丙○○來院結證案發當日伊見被
              告不知因何故毆打告訴人，被告用拳頭毆打告訴
              人下巴，伊確見告訴人流血〔參見本院９５年４
              月２１日審判筆錄第３頁〕等情相符，已見告訴
              人所受傷勢，肇因於被告之毆擊。
        〔二〕按鈍器〔如拳頭、石、磚等〕所致創傷，外表見
              表皮脫落，可同時見皮下出血、挫傷、挫裂傷；
              刺器〔具硬尖端之細長物體、錐體等〕所致刺創
              ，其『刺入口〔刺創口〕』一般近似刺器之橫斷
              面形狀，刺創之兩創緣整齊、平滑，『刺創管』
              即刺入區域所生組織之損傷部，與刺入深度同。
              〔參見葉昭渠博士著，最新法醫學，７６年７月
              ２版，南山堂出版社，第６４頁至６７頁，第９
              ５頁至第９７頁〕；告訴人所受傷害，『下唇瘀
              腫、下唇破皮』〔全民醫院覆函載『下唇為皮下
              瘀血〔３．２Ｘ１．０公分，中間有淺擦傷約０
              ．５Ｘ０．３公分〕』〕，非但未見『刺入口〔
              刺創口〕』，亦無『刺創管』，事實欄所示傷勢
              自屬鈍器傷，而非『刺創』。
        〔三〕被告於本院審理時係辯稱：「己○○的眼鏡『插
              』到戊○○○的嘴」〔參見本院９５年１月１９
              日審判筆錄第８頁〕，果爾，告訴人戊○○○之
              傷勢應係『刺創』，斯與戊○○○受鈍器傷之情
              節未洽，被告執上情置辯，應非實情；稽葉葉林
              梅雪受傷情節，與其指訴被告徒手毆打成傷即鈍
              器傷同，而與被告辯稱『刺創』者異壹節，尤見
              告訴人指訴被告傷害壹節，係信而有徵。
    二、關於被告暨辯護人爭執部份：
        〔一〕告訴人戊○○○於９３年１１月１１日前往全民
              醫院診治，「主訴被打，檢查病人下唇為皮下瘀
              血〔３．２Ｘ１．０公分，中間有淺擦傷約０．
              ５Ｘ０．３公分〕，可能為挫傷。」，此有全民
              醫院９４年１１月１４日全星字第０００７３號
              函在卷足稽。函覆意旨指「可能為挫傷」壹端，
              不能證明被告主張『告訴人戊○○○之傷勢，係
              遭其子己○○之眼鏡擊〔插〕傷』壹節為真正。
        〔二〕證人丁○○係被告之妻，業據其述明，先則臆稱
              『可能己○○的眼鏡插到戊○○○。」〔參見本
              院９５年１月１９日審判筆錄第１９頁〕，繼則
              謂：『有看到己○○的眼鏡稍微碰到戊○○○。
              』、『己○○的眼鏡揮到〔台語〕戊○○○的嘴
              。』〔參見同上筆錄第１９頁〕，後又游疑謂：
              『〔眼鏡〕是否插入嘴內我沒注意』、『但撞到
              時，眼鏡還在己○○的臉上。』〔參見同上筆錄
              第２０頁〕；稽證人丁○○證述情節，由臆測而
              謂『感官體驗』，終而『游疑』，已難遽信渠係
              據其感官體驗己○○之眼鏡『揮到』、『插入』
              戊○○○嘴內致傷。參以９４年度偵字第６４５
              ０號卷第３６頁附現場照片，顯示案發之際，葉
              逢炫『未戴眼鏡』，尤見證人丁○○證稱：『葉
              逢炫之眼鏡『揮到』、『插入』戊○○○嘴內致
              傷等情，核係子虛。即不能證明被告主張『告訴
              人戊○○○之傷勢，係遭其子己○○之眼鏡擊〔
              插〕傷』壹節為真正。
        〔三〕證人乙○○來院證稱：『我不知道戊○○○為何
              會受傷，我沒有看到戊○○○為何受傷，也不知
              道戊○○○什麼時候受傷。』〔參見本院９５年
              １月１９日審判筆錄第２２頁〕，顯未曾據其感
              官體驗戊○○○為何受傷。自不能據其證述情節
              遽謂『告訴人戊○○○之傷勢，係遭其子己○○
              之眼鏡擊〔插〕傷』。
    三、本件事證明確，被告之上揭犯行，堪予認定。
參、核被告所為，係犯刑法第２７７條第１項之普通傷害罪。爰
    審酌被告犯罪之動機、目的、手段、所致之危害，暨犯罪後
    態度等一切情狀，量處如主文所示之刑，並諭知易科罰金之
    折算標準。
據上論斷，應依刑事訴訟法第２９９條第１項前段，刑法第２７
７條第１項、第４１條第１項前段，罰金罰鍰提高標準條例第１
條前段、第２條，判決如主文。
本案經檢察官蔡元仕到庭執行職務。
中    華    民    國    95    年    5     月    5     日
                  刑事第一庭  審判長法  官  鄭水銓
                                    法  官  廖怡貞
                                    法  官  陳福來
以上正本證明與原本無異。
如不服本判決應於送達後10日內向本院提出上訴狀。
                                    書記官  林兆嘉
中    華    民    國    95    年    6     月    28    日
附錄本案論罪科刑法條全文：
刑法第277條第1項：
傷害人之身體或健康者，處 3 年以下有期徒刑、拘役或 1,000
元以下罰金。


司法院資訊處製作；財團法人民間司法改革基金會備份。
